<!DOCTYPE html>
<html>
    <head>
        <title>AG Zeitungen &amp; Zeitschriften : 2021-07-12 Telko</title>
        <link rel="stylesheet" href="styles/site.css" type="text/css" />
        <META http-equiv="Content-Type" content="text/html; charset=UTF-8">
    </head>

    <body class="theme-default aui-theme-default">
        <div id="page">
            <div id="main" class="aui-page-panel">
                <div id="main-header">
                    <div id="breadcrumb-section">
                        <ol id="breadcrumbs">
                            <li class="first">
                                <span><a href="index.html">AG Zeitungen &amp; Zeitschriften</a></span>
                            </li>
                                                    <li>
                                <span><a href="108141917.html">AG Zeitungen &amp; Zeitschriften Home</a></span>
                            </li>
                                                    <li>
                                <span><a href="108142048.html">Gesprächsnotizen</a></span>
                            </li>
                                                </ol>
                    </div>
                    <h1 id="title-heading" class="pagetitle">
                                                <span id="title-text">
                            AG Zeitungen &amp; Zeitschriften : 2021-07-12 Telko
                        </span>
                    </h1>
                </div>

                <div id="content" class="view">
                    <div class="page-metadata">
                        
        
    
        
    
        
        
            Created by <span class='author'> Nanette Rißler-Pipka</span>, last modified on Jun 17, 2021
                        </div>
                    <div id="main-content" class="wiki-content group">
                    <p><strong>15-16:30 Uhr<br/></strong></p><p><strong>NEUER RAUM</strong>: <a href="https://meet.gwdg.de/b/nan-upd-fgl-nad" class="external-link" rel="nofollow">https://meet.gwdg.de/b/nan-upd-fgl-nad</a></p><p><br/></p><ol><li>Begrüßung neuer Mitglieder ?<br/><br/></li><li>News/ Berichte:</li></ol><ul><li>Anwort der DFG auf unseren Input zu Praxisregeln Digitalisierung / gibt es dazu Projektideen?</li><li>Entscheidung der 2. Runde NFDI: Bericht über aktuelle Zusammenarbeit mit den versch. Inititiativen: wie vertreten wir wo die Stimme der Community?</li></ul><ol><li>Workshops<ul><li>Volltexte-Workshop:<br/><ul><li>Task Force: <a class="confluence-userlink user-mention" data-username="HaraldLordick" href="https://wiki.de.dariah.eu/display/~HaraldLordick" data-linked-resource-id="3833923" data-linked-resource-version="6" data-linked-resource-type="userinfo" data-base-url="https://wiki.de.dariah.eu">Harald Lordick</a> <a class="confluence-userlink user-mention" data-username="LisaLandes" href="https://wiki.de.dariah.eu/display/~LisaLandes" data-linked-resource-id="108141881" data-linked-resource-version="1" data-linked-resource-type="userinfo" data-base-url="https://wiki.de.dariah.eu">Lisa Landes</a> <a class="confluence-userlink user-mention" data-username="TorstenRoeder" href="https://wiki.de.dariah.eu/display/~TorstenRoeder" data-linked-resource-id="10620227" data-linked-resource-version="3" data-linked-resource-type="userinfo" data-base-url="https://wiki.de.dariah.eu">Torsten Roeder</a> <a class="confluence-userlink user-mention" data-username="arnold" href="https://wiki.de.dariah.eu/display/~arnold" data-linked-resource-id="32801797" data-linked-resource-version="1" data-linked-resource-type="userinfo" data-base-url="https://wiki.de.dariah.eu">Matthias Arnold</a> <a class="confluence-userlink user-mention current-user-mention" data-username="Nanette" href="https://wiki.de.dariah.eu/display/~Nanette" data-linked-resource-id="108141384" data-linked-resource-version="1" data-linked-resource-type="userinfo" data-base-url="https://wiki.de.dariah.eu">Nanette Ri&szlig;ler-Pipka</a> <br/><ul><li>Lisa und Harald übernehmen die Organisation: Bericht letztes Treffen? <a href="Vorbereitungstreffen-2021-06-08_139474314.html">Vorbereitungstreffen 2021-06-08</a></li><li>Referentinnen: Sarah Oberbichler und Eva Pfanzelter, Vorschlag hier: <a href="https://docs.google.com/document/d/1K-WhE9sgd0PVxCvci00ecGMlEbh98Ycb6kAB8NDEWWQ/edit" class="external-link" rel="nofollow">https://docs.google.com/document/d/1K-WhE9sgd0PVxCvci00ecGMlEbh98Ycb6kAB8NDEWWQ/edit</a></li><li>zeitliches Ziel: vorlesungsfreie Zeit (September): die Referentinnen machen einen Vorschlag</li><li>@alle: Wir sollten die Datensammlung für Volltexte als Veröffentlichung vorbereiten - Info / Homepage / Review der Datensätze durch Experten? Daher gern hier erweitern: <a href="Datenressourcen_139460644.html">Datenressourcen</a><br/><br/></li></ul></li></ul></li></ul></li><li>Öffentlichkeitsarbeit<ul><li>neue verantwortliche Person für Webseite/Öffentlichkeitsarbeit aus den Reihen der AG finden: Dank an Tinghui Duan für die Übernahme dieser Aufgabe ! <img class="emoticon emoticon-smile" src="images/icons/emoticons/smile.svg" data-emoticon-name="smile" alt="(smile)"/></li><li>Listen regelmäßig überprüfen =&gt; könnte man halbjährlich ansetzen</li><li>Sollen wir eine Zotero Group Library für die AG einrichten?</li><li>AG-Twitter-Hashtag: #dhdagzz<br/><br/></li></ul></li><li>DHd2022 Potsam: <br/><ol><li>AG Treffen als Barcamp mit Thementischen als Einreichung: <a href="DHd2022-Potsdam_147521977.html">DHd2022-Potsdam</a></li><li>andere geplante Einreichungen zum Thema Zeitungen &amp; Zeitschriften? (Panel zu Bibliotheksdaten geplant (Nanette, Clemens, Madleen beteiligt)<br/><br/></li></ol></li><li> AG-Arbeit<ul><li>Beitrag von Sarah Oberbichler: New Eye: Vorstellung der Plattform<br/><br/></li></ul></li><li>Sonstiges<ul><li>nächstes Treffen:</li></ul></li></ol><p><br/></p><p>Einwahldaten BBB:</p><p class="systemMessage--ZYspJQ">Welcome to<span> </span><strong>vMeetings2</strong>!<br/><br/>For help on using BigBlueButton see these (short)<span> </span><a rel="nofollow"><u>tutorial videos</u></a>.<br/><br/>To join the audio bridge click the phone button. Use a headset to avoid causing background noise for others.<br/><br/><br/><br/>To join this meeting by phone, dial:<br/>0551-288786742<br/>Then enter 14545 as the conference PIN number.<br/>To mute and unmute yourself as a phone user press 0.</p><p class="systemMessage--ZYspJQ">Um jemanden zur Konferenz einzuladen, schicken Sie ihm diesen Link:<br/><a href="https://meet.gwdg.de/b/nan-upd-fgl-nad" class="external-link" rel="nofollow">https://meet.gwdg.de/b/nan-upd-fgl-nad</a></p>
                    </div>

                                        
                                                        <div class="pageSection group">
                        <div class="pageSectionHeader">
                            <h2 id="comments" class="pageSectionTitle">Comments:</h2>
                        </div>

                        <table border="0" width="100%">
                                                        <tr>
                                <td >
                                    <a name="comment-147524079"></a>
                                    <font class="smallfont"><p>Bin zu dieser Telko leider verhindert, habe aber die Workshopvorbereitung mit Lisa auf dem Schirm.</p></font>
                                    <div align="left" class="smallfont" style="color: #666666; width: 98%; margin-bottom: 10px;">
                                        <img src="images/icons/contenttypes/comment_16.png" height="16" width="16" border="0" align="absmiddle"/>
                                        Posted by HaraldLordick at Jul 12, 2021 12:50
                                    </div>
                                </td>
                            </tr>
                                                        <tr>
                                <td  style="border-top: 1px dashed #666666">
                                    <a name="comment-147524120"></a>
                                    <font class="smallfont"><p>Bin gestern plötzlich aus dem Meeting geflogen - daher auf diesem Weg nochmal vielen Dank an Sarah für die Vorstellung von news eye! Ein spannendes Projekt!</p></font>
                                    <div align="left" class="smallfont" style="color: #666666; width: 98%; margin-bottom: 10px;">
                                        <img src="images/icons/contenttypes/comment_16.png" height="16" width="16" border="0" align="absmiddle"/>
                                        Posted by UrteHelduser at Jul 13, 2021 09:02
                                    </div>
                                </td>
                            </tr>
                                                    </table>
                    </div>
                                      
                </div>             </div> 
            <div id="footer" role="contentinfo">
                <section class="footer-body">
                    <p>Document generated by Confluence on Jul 29, 2022 12:46</p>
                    <div id="footer-logo"><a href="http://www.atlassian.com/">Atlassian</a></div>
                </section>
            </div>
        </div>     </body>
</html>
