16:00-17:30 Uhr
+ Vorstellung neuer AG Mitglieder: Anne Purschwitz
+ Bericht der Tagung "Re-Writing the Past in the Digital Age" (Hannover)
    + Überlegung der Wiederholung, Kurzfassung einzelner Beiträge aus den Reihen der AG?
    + Anne Purschwitz, Hannes Fischer, Torsten, Nanette, Nina, Haimo?
    + Vorschlag für künftige (oder dieses Treffen): Umkehrung der Agenda: erst Projektvorstellungen, inhaltliche Vorträge, dann AG-Formalia, Orga-Kram?
    
    + Gezielt Menschen, auch außerhalb der AG zu kurzen Vorträgen einladen? Vorschläge?

+ Lage: Abkündigung des DARIAH-Wiki / Überlegungen zu Alternativen
    + Lösungsvorschlag: Kombination aus pad und Ablage in github / Sicherung in Owncloud-Ordner (Tnghui hat bereits einige docs in github als html gespeichert: https://github.com/dhd-ag-zz/dhd-ag-zz.github.io/tree/master/docs, in der Zukunft in Markdown-Format)
    + Wer würde sich um einen "Umzug" kümmern: was wollen wir in github sichern, was kann ins Archiv?
    + Ermöglichung direkte Verbindung von github und pad (Recherche)
    + am Ende Blogbeitrag zu BestPractice der AG-Organisation schreiben?
    + 
+ Berichte der Task Forces:
    + Zotero: ?
    + Best Practices: 
        + Fragebogenauswertung, weiteres Vorgehen
        + Gemeinsame Toolsammlung: [Toolbox](https://pad.gwdg.de/PwEsjfhSTDmZ0_d2BfzkgQ) mit dem Ziel: Veröffentlichung auf der Homepage
        + Idee zur Veröffentlichung von Workflows zu ZZ-typischen Forschungsarbeiten im [SSH Open Marketplace](https://marketplace.sshopencloud.eu/)
        + weitere Ideen aus der Runde?
+ Workshopreihe (Neuigkeiten?)
+ Öffentlichkeitsarbeit
+ Aktuelle Veranstaltungen und Entwicklungen? 
    + Einreichung von AG-Mitglieder bei DHd2023 oder DH2023 zum Thema ZZ?
        + Initiative Digitale Quellenkritik: Chrisitan W.
        + Doktorandenvorstellung: Nina R.
        + Workshop: Märkte auf Papier
+ Produktives
    + offener Vorschlag: RIDE-Rezensionenband zu Zeitungsportalen (siehe https://ride.i-d-e.de/)
+ Sonstiges
    + Torsten: Übung "Zeitungen & Zeitschriften" => ggf. näherer Austausch über Z&Z in der Lehre?
    + Thema: Listen in Zeitungen / Zeitschriften (Hochzeitssachen, Todesanzeichen, etc)
+ Projektvorstellung: Benjamin Gittel, Thomas Haider: Semantischer Wandel in der Literaturkritik
+ nächster Termin? 
    + Festlegung eines festen AG-Termins, z.B. der erste Freitagnachmittag alle zwei Monate? eher nein, doodle für Dez/Jan aufsetzen
